最高法院刑事判決　　　　　　　　　 111年度台上字第2599號
上　訴　人　臺灣高等檢察署臺中檢察分署檢察官陳幸敏
被　　　告　趙英傑
 
 
上　訴　人　
（被　告）　王泓升
 
 
上列上訴人等因被告違反廢棄物清理法案件，不服臺灣高等法院
臺中分院中華民國111年2月22日第二審判決（110年度上訴字第1
110號，起訴案號：臺灣彰化地方檢察署108年度偵字第12813 號
），提起上訴，本院判決如下：
    主  文
上訴駁回。
    理  由
一、按刑事訴訟法第377 條規定，上訴於第三審法院，非以判決
    違背法令為理由，不得為之。是提起第三審上訴，應以原判
    決違背法令為理由，係屬法定要件。如果上訴理由書狀並未
    依據卷內訴訟資料，具體指摘原判決不適用何種法則或如何
    適用不當，或所指摘原判決違法情事，顯與法律規定得為第
    三審上訴理由之違法情形不相適合時，均應認其上訴為違背
    法律上之程式，予以駁回。
二、本件原判決綜合全案證據資料，本於事實審法院之推理作用
    ，以不能證明被告趙英傑有如公訴意旨所指與上訴人王泓升
    共同犯廢棄物清理法第46條第1 款任意棄置有害事業廢棄物
    罪及同條第4 款未領有廢棄物清除、處理許可文件，從事廢
    棄物清除、處理罪之犯行，因而撤銷第一審關於趙英傑部分
    之科刑判決，改判趙英傑無罪外；另認定王泓升有如其犯罪
    事實欄一所載違反廢棄物清理法之犯行，因而撤銷第一審關
    於王泓升部分所為之不當判決，改判論王泓升以廢棄物清理
    法第46條第1 款任意棄置有害事業廢棄物罪（同一行為觸犯
    同條第3 款未經主管機關許可，提供土地堆置廢棄物罪及同
    條第4 款未領有廢棄物清除、處理許可文件，從事廢棄物清
    除、處理罪），累犯，經裁量後加重其刑，處有期徒刑1年4
    月。已詳述其認定所憑證據及理由。核其所為之論斷，俱有
    卷內資料可資覆按；從形式上觀察，原判決均無足以影響其
    判決結果之違法情形存在。
三、上訴人等上訴意旨：
㈠、檢察官上訴意旨略稱：趙英傑確有本件被訴於民國108年7月
    間，與王泓升共同未領有廢棄物清除、處理許可文件，而以
    堆高機載運有害之事業廢棄物任意棄置在證人盧財福（業經
    檢察官為不起訴處分確定）所有，位於彰化縣○○鄉○○路
    00○0 號住處旁及周遭路旁之空地上，而從事廢棄物清除、
    處理及任意棄置有害事業廢棄物之犯行，業據王泓升指證明
    確，並有相關事證足憑，乃原審未予詳查，率以王泓升對於
    趙英傑之指述有相互齟齬之情形，因而不採納王泓升之證詞
    ，卻引用證人林秉鋒、施楚献、陳清涼及李宗林等人所為之
    不實證述內容，遽為有利於趙英傑之認定，因而撤銷第一審
    對於趙英傑之科刑判決，改判諭知趙英傑無罪，不無違誤云
    云。
㈡、上訴人王泓升上訴意旨略稱：㈠、王泓升係與趙英傑共犯本
    件違反廢棄物清理法案件，原判決誤認趙英傑未共同參與本
    件之犯行，而為趙英傑無罪之諭知，僅對王泓升論罪科刑，
    自有未洽。㈡、關於王泓升究如何知悉及究於何時知悉本案
    其所清除、處理及任意棄置之物品係有害之事業廢棄物一節
    ，原判決並未詳予調查並說明其憑以認定及論斷之依據，率
    論王泓升以任意棄置有害事業廢棄物罪，允有欠妥云云。
四、惟查：取捨證據及認定事實，乃事實審法院職權之行使，其
    對證據證明力所為之判斷，苟不悖通常一般人日常生活之經
    驗，又未違背客觀上應認為確實之定則，並已敘明其何以為
    此判斷之心證理由者，即不能任意指為違法。原判決認定王
    泓升確有前揭違反廢棄物清理法罪之犯行；趙英傑被訴違反
    廢棄物清理法罪，並不能經證明等情，已就相關事證詳加調
    查論列，復綜合王泓升及趙英傑之供詞，參酌證人盧財福、
    陳秋月、鄭瑞德、林秉鋒、施楚献、陳清涼及李宗林之證詞
    ，佐以卷附車號0000－00自用小貨車之車輛資料詳細報表、
    路口監視器翻拍照片、現場照片、彰化縣環境保護局108 年
    10月29日、同年11月11日、同年月26日、同月27日、109年5
    月6 日環境稽查工作紀錄及現場稽查照片、上準環境科技股
    份有限公司廢棄物樣品檢驗報告、彰化縣警察局和美分局廢
    棄物清理法案刑案現場勘察報告、內政部警政署刑事警察局
    109年2月25日刑生字第0000000000號鑑定書、彰化縣警察局
    和美分局職務報告、事業廢棄物妥善清理紀錄書面文件、事
    業廢棄物處理後管制遞送三聯單、進場過磅單、處理後申報
    資料、廢棄物清運工程照片、事業廢棄物代處理契約書與事
    業廢棄物代清除契約書，並稽以本案扣案物品等證據資料，
    參互斟酌判斷，資為前揭認定，已詳細說明其取捨證據判斷
    之依據及得心證之理由，並就王泓升坦承有本件被訴違反廢
    棄物清理法之犯行，何以與事實相符，可採為對其論罪之依
    據等旨，另說明王泓升所為對趙英傑不利之指述，因前後之
    指證內容相互齟齬，何以不足採信之理由等旨，業已明確說
    明其證據之取捨及事實之認定之理由綦詳。核其所為論斷俱
    有卷內證據資料足憑。檢察官及王泓升上訴意旨，猶執陳詞
    ，對於原判決所為之上開論斷任意加以指摘，無非均係就原
    判決已詳加論敘說明之事項及屬原審採證認事職權之適法行
    使，持憑己見而為不同之評價，且重為事實上之爭執，顯非
    法律規定得為第三審上訴理由之違法情形不相適合，皆非適
    法之第三審上訴理由。依首揭規定及說明，本件檢察官及王
    泓升之上訴均不合法律上之程式，應併予駁回。
據上論結，應依刑事訴訟法第395條前段，判決如主文。
中    華    民    國   111    年    6     月    8     日
                  刑事第九庭審判長法  官  蔡  彩  貞  
                                  法  官  鄧  振  球  
                                  法  官  梁  宏  哲  
                                  法  官  蔡  廣  昇  
                                  法  官  周  盈  文  
本件正本證明與原本無異
                                  書記官
中    華    民    國   111    年    6     月    10    日